臺灣板橋地方法院民事判決　　　　　　　96年度家訴字第19號
原　　　告　甲○○
被　　　告　乙○○
上列當事人間請求給付贍養費事件，本院民國96年8 月27日言詞
辯論終結，茲判決如下：
    主    文
被告應給付原告新台幣伍拾陸萬元，及自民國九十六年一月二十
五日起，至清償日止，按週年利率百分之五計算之利息。
原告其餘之訴駁回。
訴訟費用由被告負擔二十分之十九，餘由原告負擔。
本判決第一項所命之給付，於原告以新台幣壹拾捌萬元為被告供
擔保後，得假執行。
原告其餘假執行之聲請駁回。
??事實及理由
一、本件被告經合法通知，未於最後言詞辯論期日到場，核無民
    事訴訟法第386 條各款所列情形，爰依原告之聲請，由其一
    造辯論而為判決。
二、原告方面：
（一）原告起訴主張：兩造原為夫妻，嗣於民國94年12月14日協
      議離婚，並辦理離婚登記，依兩造離婚協議書第一條（三
      ）載明：「贍養費及慰撫金之給付：男方每月須支付三萬
      元於女方，並將全年度之工作及績效獎金全數交於女方，
      至女方50歲止。」，惟自兩造簽署離婚協議書迄今，共歷
      13個月，被告未曾依約給付贍養費予原告。而被告現任職
      於郵政局新莊郵局，月薪新台幣（下同）6 萬餘元，年終
      獎金20餘萬元以上，為此依履行離婚協議之法律關係，請
      求被告給付13個月贍養費39萬元及年終獎金20萬元，合計
      59萬元予原告，並聲明：
      (1)被告乙○○應給付原告59萬元正，及自本件起訴狀繕本
        送達被告之翌日起，至清償日止，按年息百分之五計算
        之利息。
      (2)訴訟費用由被告負擔。
      (3)原告願供擔保，請准併為假執行之宣告等語。
（二）對被告抗辯之陳述：
      (1)被告請求改定監護權，並要求原告每月給付子女的生活
        費28000 元，被告企圖藉此抵銷贍養費之給付，經法官
        協調後，雙分約定改由兩造共同監護。原告現就子女之
        吃飯、生活費用，均負擔一半，每個星期給付每名子女
        一千元，其他的費用亦有支付。
      (2)兩造離婚後的前一、兩個月，被告提款卡確實由原告持
        有，但原告領不到錢，且嗣後被告將提款卡取走，稱會
        給原告錢。原告並沒有提領被告之工作獎金。之前原告
        曾經持提款卡領過兩萬元、一萬元，而被告所提之客戶
        歷史交易清單上所標記之部分，亦非原告所提領，且原
        告並未找證人即兩造子女高鋕瑋一同前往領錢，證人高
        鋕瑋更曾於96年4 月16日為了2000元之毆打原告，原告
        為此並曾向鈞院聲請核發保護令。
三、被告方面：
（一）兩造離婚時，口頭上協議，原告需妥善照顧兩造子女，兩
      造子女監護權歸原告，被告願意給付該筆費用實乃因未離
      婚前，原告確實將兩造子女照顧得很好，基於對原告的信
      任，被告才簽下這份協議；被告先前於郵局上班，晚上則
      於世貿擔任保全工作，兩造簽協議之時，被告尚有兩百多
      萬的負債，經過協商被告每月仍須清償32000 元，嗣兩造
      第二個小孩於去年（95年）8 月離開原告與被告共同生活
      ，現被告必須照顧小孩，晚上的工作已無法兼顧，而兩造
      離婚時，被告將所有資產給原告，其中包括一棟房子、現
      金壹佰萬定存、保險近壹佰萬，負債則由被告自己負擔，
      且兩造子女現已改由兩造共同監護。
（二）兩造離婚後，被告將提款卡交予原告，自己保留存摺，並
      曾給付原告每個月3 萬元之贍養費，共9 個月，至95 年9
      月為止，並曾給付原告兩次工作獎金；95年8 月原告將提
      款卡交還予被告，95年9 月1 日被告依匯款的方式將費用
      給付予原告，至於95年工作獎金係原告於95年7 月底帶著
      兩造長子去領的云云。另所提之客戶歷史交易清單中標註
      星號並畫線的部分即95年1 月14日、15日、95年7 月22日
      、24日、95年9 月1 日之部分均係原告提領走的。
（三）並聲明：(1)原告之訴駁回。(2)訴訟費用由原告負擔。
四、經查：
（一）兩造曾為夫妻，於民國94年12月14日協議離婚，並辦理離
      婚登記，有原告提出兩造戶籍謄本、離婚協議書影本為證
      。而原告主張兩造離婚協議書第一條（三）載明：「贍養
      費及慰撫金之給付：男方每月須支付三萬元於女方，並將
      全年度之工作及績效獎金全數交於女方，至女方50歲止。
      」，惟原告僅領取過二萬元、一萬元，其餘被告迄今未履
      行給負責任等情，亦有原告所提前開離婚協議書可參，而
      被告對於兩造離婚協議書有上開約定乙節，並不爭執，惟
      以上開陳述為辯。
（二）被告辯稱兩造離婚後，伊將提款卡交予原告，自己保留存
      摺，並曾給付原告贍養費共達9 個月，而其所提之卷附客
      戶歷史交易清單上標註星號並畫線之95年1 月14日、15
      日、95年7 月22日、24日、95年9 月1 日之部分，為原告
      提領或伊匯給原告云云，固據提出客戶歷史交易清單3 紙
      為憑，原告就曾經持有被告提款卡不為爭執，惟原告陳稱
      ：僅曾經持提款卡領過兩萬元、一萬元，被告其餘主張均
      為原告所否認；且被告所提之客戶歷史交易清單，僅能證
      明存提款之紀錄，尚難證明被告確有給付原告約定之費用
      或確實由原告提領該等款項之情，從而，除原告所自認曾
      提領一萬元、二萬元（合計三萬元）外，其餘被告所辯，
      洵屬無據，要難採信。
（三）至被告辯稱95年工作獎金係原告於95年7 月底帶著兩造長
      子去領的云云，固據證人即兩造子女高鋕瑋到庭證稱：「
      去年（95年）兩造剛離婚，大概是三月左右，我跟母親同
      住，我父親有將他的提款卡交給媽媽，雖然兩造離婚，但
      大家還住一起，我母親有拿那張卡片去領過錢，因為4 、
      5 月我父親搬出去後，我有陪母親去郵局的提款機領過錢
      ，母親每個月都找我去，我每個月都有陪母親去，有兩次
      領的比較大因為是獎金」、「（法官問：領的獎金比較大
      的兩次是何時？金額多少？）去年7 月及11月，詳細金額
      我不知道，但我知道一疊仟元很厚。」等語（見本院96年
      7 月9 日言詞辯論筆錄），惟查，原告否認有偕同證人高
      鋕瑋前往提款之事，而證人高鋕瑋上開所述其曾陪同原告
      提領大筆獎金之日期為95年7 月、同年11月，核與被告所
      提客戶歷史交易清單所載提領大筆金額之日期為95年1 月
      14日及95年7 月22日，已有不符；再者，原告主張證人高
      鋕瑋曾於96年4 月16日因細故對伊施暴，伊曾向本院聲請
      核發通常保護令獲准等情，亦為證人高鋕瑋所自承（見同
      上筆錄），並經本院依職權調閱本院96年度家護字第337
      號民事通常保護令卷核閱無訛，是證人高鋕瑋既曾大逆不
      道，對身為其母親之原告施以家庭暴力，則其證詞不免偏
      頗，實難採信。準此，被告前開抗辯，亦屬無據，為無理
      由。
（四）是本院綜上事證，原告之主張，除其所自認被告已給付二
      萬元、一萬元（合計三萬元）之部分外，其餘均堪信為真
      實。
五、從而，原告依履行離婚協議之法律關係，請求被告給付原告
    56萬元（即自94年12月14日起至96年1 月14日止合計13個月
    ，每月3 萬元，及年終獎金20萬元，共計59萬元，扣除原告
    自認被告已給付之3 萬元），及自起訴狀繕本送達翌日（96
    年1 月25日）起至清償日止，按年息百分之五計算之利息，
    乃屬正當，應予准許，原告逾此部分之請求，為無理由，應
    予駁回。
六、原告陳明願供擔保，聲請宣告假執行，經核其勝訴部分，合
    於法律之規定，爰酌定如主文所示之相當擔保金額准許之；
    其餘假執行之聲請，因其訴之駁回而失所依附，不予准許。
七、本件事證已臻明確，兩造其餘攻、防方法及舉證，於判決結
    果均無影響，不再一一贅述，附此敘明。
八、訴訟費用裁判之依據：民事訴訟法第79條。
中　　華　　民　　國　　96  　年　　9　　月　  10   　日
                  家事法庭  法　官　劉大衛
右為正本係照原本作成。
如不服本判決，須於判決送達後20日內向本院提出上訴狀。
中　　華　　民　　國　　96  　年　　9　　月　  10   　日
                            書記官　劉佳香
